臺灣高等法院刑事裁定　　　　　　　　　　　　　　九十三年度聲再字第二五三號
　　再審聲請人
　　即受判決人　甲○○
右列聲請人因竊盜案件，對於本院九十三年度上易字第六六九號，中華民國九十三年
六月八日第二審確定判決（臺灣臺北地方法院九十二年度易字第二四九四號、臺灣臺
北地方法院檢察署九十二年度偵字第二０四五八號），聲請再審，本院裁定如左：
    主  文
再審之聲請駁回。
    理  由
一、聲請意旨略稱：聲請人即受判決人甲○○認原確定判決，關於敦南店部分，對於
    證人林游博於偵查中稱聲請人有參與竊盜犯行之情，係其主觀臆測之詞，前後反
    覆不一；關於天玉街分店部分，對於證人林游博陳稱尚未著手行竊、證人林茹娟
    證稱聲請人等人僅在店內四處巡視等足生影響於判決之重要證據，均漏未審酌，
    爰依刑事訴訟法第四百二十一條規定，為聲請人利益聲請再審云云。
二、按刑事訴訟法第四百二十一條所謂「足生影響於判決之重要證據漏未審酌」者，
    係指已提出之證據，被捨棄不採用，原判決並未敘明其理由。且該漏未審酌之證
    據必須確為真實，而足以據以認定受判決人應受無罪、免訴、或輕於原判決所認
    定之罪名而後可。查本件聲請人夥同林游博綽號「阿國」之不詳姓名年籍成年男
    子，共同基於意圖為自己不法所有之概括犯意，於民國九十一年十二月八日下午
    二時許，先由林游博及綽號「阿國」之男子，相約在臺北縣三重市○○路咖啡店
    ，商議如何分工行竊琉璃工房之事，嗣於聲請人到場後，即由綽號「阿國」之男
    子駕車搭載前往臺北市大安區○○○路○段三四六號之琉璃工房，於抵達上開地
    點後，林游博、「阿國」向聲請人說明計畫，並約定由「阿國」、聲請人先佯裝
    顧客進入店中，以相互掩護之方式，分散店員之注意力，再由林游博下手行竊，
    林游博乃趁「阿國」及聲請人與店員尚玉容交談之際，徒手竊取白色噴沙觀音像
    一具，得手後逃逸。復於同日下午六時三十分許，再一同駕車前往臺北市○○區
    ○○街七號琉璃工房之天玉街分店，正著手搜尋欲竊取之目標物之際，該店經理
    林茹娟發覺其等行跡可疑，乃以電話向琉璃工房敦南店詢問行竊歹徒之特徵，經
    確認吻合後即按下警民連線通報系統，並主動上前與聲請人交談，約十分鐘後，
    其等見該店客人往來頻繁，無機會下手行竊，乃自行決定離去，而未得逞。其等
    三人於離去現場時，發現後方有琉璃工房之店員尾隨，見形跡敗露，乃各自逃離
    ，嗣經警於臺北市士林區○○○路八十七巷內查獲林游博，並循線查獲聲請人等
    情，業經原確定判決審認明確，原確定判決並就有利及不利於聲請人之證據論斷
    綦詳，此觀原確定判決理由欄之記載自明。本件聲請人主張原判決漏未審酌前揭
    聲請意旨所列諸項重要證據，惟查，就敦南店部分，原判決已論及證人林游博於
    警訊、偵查及第一審訊問時，前後所述，就聲請人知悉進敦南店之目的在行竊，
    以及聲請人、「阿國」、林游博三人於事前議定分工，其後並依計行竊等事實，
    並無矛盾（見原確定判決書第二頁至第四頁）；就天玉街分店部分，亦已論及證
    人林游博、林茹娟之證言，並敘明依證人林茹娟所述，認定聲請人等人已著手於
    竊盜行為之實施，僅因被店員發覺才離開現場（見原確定判決書第五頁至第七頁
    ），已就調查證據所得心證之理由記明於理由欄，聲請人聲請再審，為無理由，
    應予駁回。
三、據上論斷，應依刑事訴訟法第四百三十四條第一項，裁定如主文。
中　　　華　　　民　　　國　　九十三　　年　　　七　　　月　　二十八　　日
                             臺灣高等法院刑事第五庭
                                 審判長法  官  曾　德　水
                                       法  官  魏　新　國
                                       法  官  楊　炳　禎
右正本證明與原本無異。
不得抗告。
                                       書記官  廖　素　花
中　　　華　　　民　　　國　　九十三　　年　　　七　　　月　　二十九　　日
